<?xml version="1.0" encoding="windows-1251"?> 
<Grammar>
<!--
Данный файл содержит порождающую грамматику русского языка и трансформационные формулы в язык внутреннего представления.

Что такое порождающая грамматика я долго описывать не буду,
сразу рекомендую обратиться к литературе: http://ru.wikipedia.org/wiki/Генеративная_грамматика



=Язык внутреннего представления=
Цель внутреннего языка  - облегчить дальнейшую обработку, обеспечив фиксированный порядок слов во фразе 
и перейдя от словоформ к леммам. Используется левое развертывание, а предлоги и падежи исходной фразы
изображаются послелогами, тем самым, таки да, напоминая японский.

например: Есть ли новая карта России для ситигида - СИТИГИД [для-рд] РОССИЯ [рд] НОВЫЙ КАРТА [кто] ЕСТЬ [.]

-->

<!-- 
=======================================================================================================
= Описание нетерминальных символов                                                                                         =
=======================================================================================================
-->

<!--Терминальные части речи-->
<!-- они, разумеется, должны строго совпадать с теми, которые возвращает морфологический анализатор. 
  Здесь они просто для контроля.-->
<TerminalSymbols>
  <Category><Name>С</Name><Description>существительное</Description></Category>
  <Category><Name>П</Name><Description>прилагательное</Description></Category>
  <Category><Name>КР_ПРИЛ</Name><Description>краткое прилагательное</Description></Category>
  <Category><Name>МС</Name><Description>местоимение</Description></Category>
  <Category><Name>МС-П</Name><Description>притяжательное местоимение.</Description></Category>
  <Category><Name>Н</Name><Description>Наречие</Description></Category>
  <Category><Name>Г</Name><Description>глагол в личной форме</Description></Category>
  <Category><Name>ИНФИНИТИВ</Name><Description>Инфинитив</Description></Category>
  <Category><Name>ПРЕДК</Name><Description>Предикат</Description></Category>
</TerminalSymbols>

<!-- нетерминальные части речи (фразовые категории) -->
<NonTerminalSymbols>
  <Category><Name>Иг</Name><Description>Именная группа</Description></Category>
  <Category><Name>Иг_прост</Name><Description>"Простая" именная группа</Description></Category>
  <Category><Name>П-Иг</Name><Description>Предложно-именная группа</Description></Category>
  <Category><Name>Гг</Name><Description>Глагольная группа</Description></Category>
</NonTerminalSymbols>

<!-- 
=======================================================================================================
= Фразовые категории                                                                                         =
=======================================================================================================
-->
<!-- Именные Группы -->

<PhraseCategory>
  <TestPhrase>карта</TestPhrase>
  <Pattern>
    <Element><WordForm></WordForm><Category>Иг_прост</Category><Grammems>$Gender,3л,$Number,$Case</Grammems></Element>
  </Pattern>
  <TrasformationFormula>#1</TrasformationFormula>
  <Def><Category>Иг</Category><Grammems>$Gender,3л,$Number,$Case</Grammems></Def>
  <Vars>
    <Var Name="$Number" Values="ед,мн"  />
    <Var Name="$Gender" Values="мр,ср,жр" />
    <Var Name="$Case" Values="им,рд,дт,вн,пр" />
  </Vars>
</PhraseCategory>

<PhraseCategory>
  <TestPhrase>карта России</TestPhrase>
  <Pattern>
    <Element><WordForm></WordForm><Category>Иг_прост</Category><Grammems>$Gender,3л,$Number,$Case</Grammems></Element>
    <Element><WordForm></WordForm><Category>Иг</Category><Grammems>рд</Grammems></Element>
  </Pattern>
  <TrasformationFormula>#2 [рд] #1</TrasformationFormula>
  <Def><Category>Иг</Category><Grammems>$Gender,3л,$Number,$Case</Grammems></Def>
  <Vars>
    <Var Name="$Number" Values="ед,мн"  />
    <Var Name="$Gender" Values="мр,ср,жр" />
    <Var Name="$Case" Values="им,рд,дт,вн,пр" />
  </Vars>
</PhraseCategory>

<PhraseCategory>
  <TestPhrase>дом в деревне</TestPhrase>
  <Pattern>
    <Element><WordForm></WordForm><Category>Иг_прост</Category><Grammems>$Gender,3л,$Number,$Case</Grammems></Element>
    <Element><WordForm>в</WordForm><Category></Category><Grammems></Grammems></Element>
    <Element><WordForm></WordForm><Category>Иг</Category><Grammems>пр</Grammems></Element>
  </Pattern>
  <TrasformationFormula>#3 [в-пр] #1</TrasformationFormula>
  <Def><Category>Иг</Category><Grammems>$Gender,3л,$Number,$Case</Grammems></Def>
  <Vars>
    <Var Name="$Number" Values="ед,мн"  />
    <Var Name="$Gender" Values="мр,ср,жр" />
    <Var Name="$Case" Values="им,рд,дт,вн" />
  </Vars>
</PhraseCategory>

<PhraseCategory>
  <TestPhrase>карта россии для ситигида</TestPhrase>
  <Pattern>
    <Element><WordForm></WordForm><Category>Иг_прост</Category><Grammems>$Gender,3л,$Number,$Case</Grammems></Element>
    <Element><WordForm></WordForm><Category>Иг_прост</Category><Grammems>рд</Grammems></Element>
    <Element><WordForm>для</WordForm><Category></Category><Grammems></Grammems></Element>
    <Element><WordForm></WordForm><Category>Иг</Category><Grammems>рд</Grammems></Element>
  </Pattern>
  <TrasformationFormula>#4 [для-рд] #2 [рд] #1</TrasformationFormula>
  <Def><Category>Иг</Category><Grammems>$Gender,3л,$Number,$Case</Grammems></Def>
  <Vars>
    <Var Name="$Number" Values="ед,мн"  />
    <Var Name="$Gender" Values="мр,ср,жр" />
    <Var Name="$Case" Values="им,рд,дт,вн" />
  </Vars>
</PhraseCategory>

<!-- простые группы -->

<PhraseCategory>
  <TestPhrase>карта</TestPhrase>
  <Pattern>
    <Element><WordForm></WordForm><Category>С</Category><Grammems>$Gender,$Number,$Case</Grammems></Element>
  </Pattern>
  <TrasformationFormula>#1l</TrasformationFormula>
  <Def><Category>Иг_прост</Category><Grammems>$Gender,3л,$Number,$Case</Grammems></Def>
  <Vars>
    <Var Name="$Number" Values="ед,мн"  />
    <Var Name="$Gender" Values="мр,ср,жр" />
    <Var Name="$Case" Values="им,рд,дт,вн,пр" />
  </Vars>
</PhraseCategory>

<PhraseCategory>
  <TestPhrase>новая деревня</TestPhrase>
  <Pattern>
    <Element><WordForm></WordForm><Category>П</Category><Grammems>$Gender,$Number,$Case</Grammems></Element>
    <Element><WordForm></WordForm><Category>С</Category><Grammems>$Gender,$Number,$Case</Grammems></Element>
  </Pattern>
  <TrasformationFormula>#1l #2l</TrasformationFormula>
  <Def><Category>Иг_прост</Category><Grammems>$Gender,3л,$Number,$Case</Grammems></Def>
  <Vars>
    <Var Name="$Number" Values="ед,мн"  />
    <Var Name="$Gender" Values="мр,ср,жр" />
    <Var Name="$Case" Values="им,рд,дт,вн,пр" />
  </Vars>
</PhraseCategory>

<PhraseCategory>
  <TestPhrase>прошлая пробочная карта</TestPhrase>
  <Pattern>
    <Element><WordForm></WordForm><Category>П</Category><Grammems>$Gender,$Number,$Case</Grammems></Element>
    <Element><WordForm></WordForm><Category>П</Category><Grammems>$Gender,$Number,$Case</Grammems></Element>
    <Element><WordForm></WordForm><Category>С</Category><Grammems>$Gender,$Number,$Case</Grammems></Element>
  </Pattern>
  <TrasformationFormula>#1l #2l #3l</TrasformationFormula>
  <Def><Category>Иг_прост</Category><Grammems>$Gender,3л,$Number,$Case</Grammems></Def>
  <Vars>
    <Var Name="$Number" Values="ед,мн"  />
    <Var Name="$Gender" Values="мр,ср,жр" />
    <Var Name="$Case" Values="им,рд,дт,вн" />
  </Vars>
</PhraseCategory>

<PhraseCategory>
  <TestPhrase>мой стол</TestPhrase>
  <Pattern>
    <Element><WordForm></WordForm><Category>МС-П</Category><Grammems>$Gender,$Number,$Case</Grammems></Element>
    <Element><WordForm></WordForm><Category>С</Category><Grammems>$Gender,$Number,$Case</Grammems></Element>
  </Pattern>
  <TrasformationFormula>#1l #2l</TrasformationFormula>
  <Def><Category>Иг</Category><Grammems>$Gender,3л,$Number,$Case</Grammems></Def>
  <Vars>
    <Var Name="$Number" Values="ед,мн"  />
    <Var Name="$Gender" Values="мр,ср,жр" />
    <Var Name="$Case" Values="им,рд,дт,вн" />
  </Vars>
</PhraseCategory>

<PhraseCategory>
  <TestPhrase>мой письменный стол</TestPhrase>
  <Pattern>
    <Element><WordForm></WordForm><Category>МС-П</Category><Grammems>$Gender,$Number,$Case</Grammems></Element>
    <Element><WordForm></WordForm><Category>П</Category><Grammems>$Gender,$Number,$Case</Grammems></Element>
    <Element><WordForm></WordForm><Category>С</Category><Grammems>$Gender,$Number,$Case</Grammems></Element>
  </Pattern>
  <TrasformationFormula>#1l #2l #3l</TrasformationFormula>
  <Def><Category>Иг</Category><Grammems>$Gender,3л,$Number,$Case</Grammems></Def>
  <Vars>
    <Var Name="$Number" Values="ед,мн"  />
    <Var Name="$Gender" Values="мр,ср,жр" />
    <Var Name="$Case" Values="им,рд,дт,вн" />
  </Vars>
</PhraseCategory>

<!-- местоимения -->
<PhraseCategory>
  <TestPhrase>Я</TestPhrase>
  <TestPhrase>Мы</TestPhrase>
  <Pattern>
    <Element><WordForm></WordForm><Category>МС</Category><Grammems>$Person,$Number,$Case</Grammems></Element>
  </Pattern>
  <TrasformationFormula>#1l</TrasformationFormula>
  <Def><Category>Иг</Category><Grammems>$Person,$Number,мр,ср,жр,$Case</Grammems></Def>
  <Vars>
    <Var Name="$Person" Values="1л,2л"  />
    <Var Name="$Number" Values="ед,мн"  />
    <Var Name="$Case" Values="им,рд,дт,вн" />
  </Vars>
</PhraseCategory>

<PhraseCategory>
  <TestPhrase>Он</TestPhrase>
  <TestPhrase>Она</TestPhrase>
  <Pattern>
    <Element><WordForm></WordForm><Category>МС</Category><Grammems>3л,$Number,$Gender,$Case</Grammems></Element>
  </Pattern>
  <TrasformationFormula>#1l</TrasformationFormula>
  <Def><Category>Иг</Category><Grammems>3л,$Number,$Gender,$Case</Grammems></Def>
  <Vars>
    <Var Name="$Gender" Values="мр,ср,жр" />
    <Var Name="$Number" Values="ед"  />
    <Var Name="$Case" Values="им,рд,дт,вн" />
  </Vars>
</PhraseCategory>

<PhraseCategory>
  <TestPhrase>Они</TestPhrase>
  <Pattern>
    <Element><WordForm></WordForm><Category>МС</Category><Grammems>3л,мн,$Case</Grammems></Element>
  </Pattern>
  <TrasformationFormula>#1l</TrasformationFormula>
  <Def><Category>Иг</Category><Grammems>3л,мн,мр,ср,жр,$Case</Grammems></Def>
  <Vars>
    <Var Name="$Case" Values="им,рд,дт,вн" />
  </Vars>
</PhraseCategory>


<PhraseCategory>
  <TestPhrase>Это</TestPhrase>
  <Pattern>
    <Element><WordForm>ЭТО</WordForm><Category></Category><Grammems></Grammems></Element>
  </Pattern>
  <TrasformationFormula>ЭТО</TrasformationFormula>
  <Def><Category>Иг</Category><Grammems>3л,ед,ср,им,вн</Grammems></Def>
</PhraseCategory>

<PhraseCategory>
  <TestPhrase>что-нибудь</TestPhrase>
  <Pattern>
    <Element><WordForm>что-нибудь</WordForm><Category></Category><Grammems></Grammems></Element>
  </Pattern>
  <TrasformationFormula>ЧТО-НИБУДЬ</TrasformationFormula>
  <Def><Category>Иг</Category><Grammems>3л,ед,ср,им,вн</Grammems></Def>
</PhraseCategory>

<PhraseCategory>
  <TestPhrase>кто-нибудь</TestPhrase>
  <Pattern>
    <Element><WordForm>кто-нибудь</WordForm><Category></Category><Grammems></Grammems></Element>
  </Pattern>
  <TrasformationFormula>КТО-НИБУДЬ</TrasformationFormula>
  <Def><Category>Иг</Category><Grammems>3л,ед,мр,им</Grammems></Def>
</PhraseCategory>

<PhraseCategory>
  <TestPhrase>кто</TestPhrase>
  <Pattern>
    <Element><WordForm>кто</WordForm><Category></Category><Grammems></Grammems></Element>
  </Pattern>
  <TrasformationFormula>КТО</TrasformationFormula>
  <Def><Category>Иг</Category><Grammems>3л,ед,мр,им</Grammems></Def>
</PhraseCategory>

<PhraseCategory>
  <TestPhrase>все</TestPhrase>
  <Pattern>
    <Element><WordForm>все</WordForm><Category></Category><Grammems></Grammems></Element>
  </Pattern>
  <TrasformationFormula>ВСЕ</TrasformationFormula>
  <Def><Category>Иг</Category><Grammems>3л,ед,ср,вн</Grammems></Def>
</PhraseCategory>

<!-- Глагольные группы -->
<PhraseCategory>
  <TestPhrase>едет</TestPhrase>
  <Pattern>
    <Element><WordForm></WordForm><Category>Г</Category><Grammems>$Tense,$Number,$Gender,$Person</Grammems></Element>
  </Pattern>
  <Def><WordForm></WordForm><Category>Гг</Category><Grammems>$Tense,$Number,$Gender,$Person</Grammems></Def>
  <TrasformationFormula>#1</TrasformationFormula>
  <Vars>
    <Var Name="$Tense" Values="прш,нст,буд"  />
    <Var Name="$Number" Values="ед,мн"  />
    <Var Name="$Gender" Values="мр,ср,жр"  />
    <Var Name="$Person" Values="1л,2л,3л"  />
  </Vars>
</PhraseCategory>

<PhraseCategory>
  <TestPhrase>не едет</TestPhrase>
  <Pattern>
    <Element><WordForm>не</WordForm><Category></Category><Grammems></Grammems></Element>
    <Element><WordForm></WordForm><Category>Г</Category><Grammems>$Tense,$Number,$Gender,$Person</Grammems></Element>
  </Pattern>
  <Def><WordForm></WordForm><Category>Гг</Category><Grammems>$Tense,$Number,$Gender,$Person</Grammems></Def>
  <TrasformationFormula>#2-НЕ</TrasformationFormula>
  <Vars>
    <Var Name="$Tense" Values="прш,нст,буд"  />
    <Var Name="$Number" Values="ед,мн"  />
    <Var Name="$Gender" Values="мр,ср,жр"  />
    <Var Name="$Person" Values="1л,2л,3л"  />
  </Vars>
</PhraseCategory>

<PhraseCategory>
  <TestPhrase>начинает ехать</TestPhrase>
  <Pattern>
    <Element><WordForm></WordForm><Category>Г</Category><Grammems>$Tense,$Number,$Gender,$Person</Grammems></Element>
    <Element><WordForm></WordForm><Category>ИНФИНИТИВ</Category><Grammems></Grammems></Element>
  </Pattern>
  <Def><WordForm></WordForm><Category>Гг</Category><Grammems>$Tense,$Number,$Gender,$Person</Grammems></Def>
  <TrasformationFormula>#2 #1</TrasformationFormula>
  <Vars>
    <Var Name="$Tense" Values="прш,нст,буд"  />
    <Var Name="$Number" Values="ед,мн"  />
    <Var Name="$Gender" Values="мр,ср,жр"  />
    <Var Name="$Person" Values="1л,2л,3л"  />
  </Vars>
</PhraseCategory>

<PhraseCategory>
  <TestPhrase>едет ли</TestPhrase>
  <Pattern>
    <Element><WordForm></WordForm><Category>Г</Category><Grammems>$Tense,$Number,$Gender,$Person</Grammems></Element>
    <Element><WordForm>ли</WordForm><Category></Category><Grammems></Grammems></Element>
  </Pattern>
  <Def><WordForm></WordForm><Category>Гг</Category><Grammems>$Tense,$Number,$Gender,$Person</Grammems></Def>
  <TrasformationFormula>#1</TrasformationFormula>
  <Vars>
    <Var Name="$Tense" Values="прш,нст,буд"  />
    <Var Name="$Number" Values="ед,мн"  />
    <Var Name="$Gender" Values="мр,ср,жр"  />
    <Var Name="$Person" Values="1л,2л,3л"  />
  </Vars>
</PhraseCategory>


<!-- Повелительное наклонение -->
<PhraseCategory>
  <TestPhrase>езжай</TestPhrase>
  <Pattern>
    <Element><WordForm></WordForm><Category>Г</Category><Grammems>пвл</Grammems></Element>
  </Pattern>
  <Def><WordForm></WordForm><Category>Гг</Category><Grammems>пвл</Grammems></Def>
  <TrasformationFormula>#1</TrasformationFormula>
</PhraseCategory>

<PhraseCategory>
  <TestPhrase>не трогай</TestPhrase>
  <Pattern>
    <Element><WordForm>не</WordForm><Category></Category><Grammems></Grammems></Element>
    <Element><WordForm></WordForm><Category>Г</Category><Grammems>пвл</Grammems></Element>
  </Pattern>
  <Def><WordForm></WordForm><Category>Гг</Category><Grammems>пвл</Grammems></Def>
  <TrasformationFormula>#2-НЕ</TrasformationFormula>
</PhraseCategory>


<!--Повелительные фразы -->
<PhraseCategory>
  <TestPhrase>Давай спать</TestPhrase>
  <Def><WordForm></WordForm><Category>Гг</Category><Grammems>пвл</Grammems></Def>
  <Pattern>
    <Element><WordForm>давай</WordForm><Category></Category><Grammems></Grammems></Element>
    <Element><WordForm></WordForm><Category>ИНФИНИТИВ</Category><Grammems></Grammems></Element>
  </Pattern>
  <TrasformationFormula>#2 ДАВАЙ</TrasformationFormula>
</PhraseCategory>

<PhraseCategory>
  <TestPhrase>Давай поиграем</TestPhrase>
  <Def><WordForm></WordForm><Category>Гг</Category><Grammems>пвл</Grammems></Def>
  <Pattern>
    <Element><WordForm>давай</WordForm><Category></Category><Grammems></Grammems></Element>
    <Element><WordForm></WordForm><Category>Г</Category><Grammems>пвл</Grammems></Element>
  </Pattern>
  <TrasformationFormula>#2 ДАВАЙ</TrasformationFormula>
</PhraseCategory>


<!-- 
=======================================================================================================
= Предложения                                                                                         =
=======================================================================================================
-->

<!--Простые предложения -->
<Phrase>
  <TestPhrase>машина едет</TestPhrase>
  <Pattern>
    <Element><WordForm></WordForm><Category>Иг</Category><Grammems>$Gender,$Person,$Number,им</Grammems></Element>
    <Element><WordForm></WordForm><Category>Гг</Category><Grammems>$Tense,$Number,$Gender,$Person</Grammems></Element>
  </Pattern>
  <TrasformationFormula>#1 [кто] #2 [.]</TrasformationFormula>
  <Vars>
    <Var Name="$Tense" Values="прш,нст,буд"  />
    <Var Name="$Number" Values="ед,мн"  />
    <Var Name="$Gender" Values="мр,ср,жр"  />
    <Var Name="$Person" Values="1л,2л,3л"  />
  </Vars>
</Phrase>

<Phrase>
  <TestPhrase>едет машина</TestPhrase>
  <Pattern>
    <Element><WordForm></WordForm><Category>Гг</Category><Grammems>$Tense,$Number,$Gender,$Person</Grammems></Element>
    <Element><WordForm></WordForm><Category>Иг</Category><Grammems>$Gender,$Person,$Number,им</Grammems></Element>
  </Pattern>
  <TrasformationFormula>#2 [кто] #1 [.]</TrasformationFormula>
  <Vars>
    <Var Name="$Tense" Values="прш,нст,буд"  />
    <Var Name="$Number" Values="ед,мн"  />
    <Var Name="$Gender" Values="мр,ср,жр"  />
    <Var Name="$Person" Values="1л,2л,3л"  />
  </Vars>
</Phrase>

<Phrase>
  <TestPhrase>здесь идет заседание</TestPhrase>
  <Pattern>
    <Element><WordForm></WordForm><Category>Н</Category><Grammems></Grammems></Element>
    <Element><WordForm></WordForm><Category>Гг</Category><Grammems>$Tense,$Number,$Gender,$Person</Grammems></Element>
    <Element><WordForm></WordForm><Category>Иг</Category><Grammems>$Gender,$Person,$Number,им</Grammems></Element>
  </Pattern>
  <TrasformationFormula>#3 [кто] #1 #2 [.]</TrasformationFormula>
  <Vars>
    <Var Name="$Tense" Values="прш,нст,буд"  />
    <Var Name="$Number" Values="ед,мн"  />
    <Var Name="$Gender" Values="мр,ср,жр"  />
    <Var Name="$Person" Values="1л,2л,3л"  />
  </Vars>
</Phrase>

<Phrase>
  <TestPhrase>с момента революции здесь идет заседание</TestPhrase>
  <Pattern>
    <Element><WordForm>с</WordForm><Category></Category><Grammems></Grammems></Element>
    <Element><WordForm>момента</WordForm><Category></Category><Grammems></Grammems></Element>
    <Element><WordForm></WordForm><Category>Иг</Category><Grammems>рд</Grammems></Element>
    <Element><WordForm></WordForm><Category>Н</Category><Grammems></Grammems></Element>
    <Element><WordForm></WordForm><Category>Гг</Category><Grammems>$Tense,$Number,$Gender,$Person</Grammems></Element>
    <Element><WordForm></WordForm><Category>Иг</Category><Grammems>$Gender,$Person,$Number,им</Grammems></Element>
  </Pattern>
  <TrasformationFormula>#6 [кто] #3 [рд] МОМЕНТ [когда] #4 #5 [.]</TrasformationFormula>
  <Vars>
    <Var Name="$Tense" Values="прш,нст,буд"  />
    <Var Name="$Number" Values="ед,мн"  />
    <Var Name="$Gender" Values="мр,ср,жр"  />
    <Var Name="$Person" Values="1л,2л,3л"  />
  </Vars>
</Phrase>

<Phrase>
  <TestPhrase>здесь заседание идет</TestPhrase>
  <Pattern>
    <Element><WordForm></WordForm><Category>Н</Category><Grammems></Grammems></Element>
    <Element><WordForm></WordForm><Category>Иг</Category><Grammems>$Gender,$Person,$Number,им</Grammems></Element>
    <Element><WordForm></WordForm><Category>Гг</Category><Grammems>$Tense,$Number,$Gender,$Person</Grammems></Element>
  </Pattern>
  <TrasformationFormula>#2 [кто] #1 #3 [.]</TrasformationFormula>
  <Vars>
    <Var Name="$Tense" Values="прш,нст,буд"  />
    <Var Name="$Number" Values="ед,мн"  />
    <Var Name="$Gender" Values="мр,ср,жр"  />
    <Var Name="$Person" Values="1л,2л,3л"  />
  </Vars>
</Phrase>

<Phrase>
  <TestPhrase>в зале заседание идет</TestPhrase>
  <Pattern>
    <Element><WordForm>В</WordForm><Category></Category><Grammems></Grammems></Element>
    <Element><WordForm></WordForm><Category>Иг</Category><Grammems>пр</Grammems></Element>
    <Element><WordForm></WordForm><Category>Иг</Category><Grammems>$Gender,$Person,$Number,им</Grammems></Element>
    <Element><WordForm></WordForm><Category>Гг</Category><Grammems>$Tense,$Number,$Gender,$Person</Grammems></Element>
  </Pattern>
  <TrasformationFormula>#3 [кто] #2 [где] #4 [.]</TrasformationFormula>
  <Vars>
    <Var Name="$Tense" Values="прш,нст,буд"  />
    <Var Name="$Number" Values="ед,мн"  />
    <Var Name="$Gender" Values="мр,ср,жр"  />
    <Var Name="$Person" Values="1л,2л,3л"  />
  </Vars>
</Phrase>


<Phrase>
  <TestPhrase>машина быстро едет</TestPhrase>
  <Pattern>
    <Element><WordForm></WordForm><Category>Иг</Category><Grammems>$Gender,$Person,$Number,им</Grammems></Element>
    <Element><WordForm></WordForm><Category>Н</Category><Grammems></Grammems></Element>
    <Element><WordForm></WordForm><Category>Гг</Category><Grammems>$Tense,$Number,$Gender,$Person</Grammems></Element>
  </Pattern>
  <TrasformationFormula>#1 [кто] #2 #3 [.]</TrasformationFormula>
  <Vars>
    <Var Name="$Tense" Values="прш,нст,буд"  />
    <Var Name="$Number" Values="ед,мн"  />
    <Var Name="$Gender" Values="мр,ср,жр"  />
    <Var Name="$Person" Values="1л,2л,3л"  />
  </Vars>
</Phrase>

<Phrase>
  <TestPhrase>Мама моет раму</TestPhrase>
  <Pattern>
    <Element><WordForm></WordForm><Category>Иг</Category><Grammems>$Gender,$Person,$Number,им</Grammems></Element>
    <Element><WordForm></WordForm><Category>Гг</Category><Grammems>$Tense,$Number,$Gender,$Person</Grammems></Element>
    <Element><WordForm></WordForm><Category>Иг</Category><Grammems>вн</Grammems></Element>
  </Pattern>
  <Vars>
    <Var Name="$Tense" Values="прш,нст,буд"  />
    <Var Name="$Number" Values="ед,мн"  />
    <Var Name="$Gender" Values="мр,ср,жр"  />
    <Var Name="$Person" Values="1л,2л,3л"  />
  </Vars> 
  <TrasformationFormula>#1 [кто] #3 [что] #2 [.]</TrasformationFormula>
</Phrase>

<Phrase>
  <TestPhrase>Мама раму моет </TestPhrase>
  <Pattern>
    <Element><WordForm></WordForm><Category>Иг</Category><Grammems>$Gender,$Person,$Number,им</Grammems></Element>
    <Element><WordForm></WordForm><Category>Иг</Category><Grammems>вн</Grammems></Element>
    <Element><WordForm></WordForm><Category>Гг</Category><Grammems>$Tense,$Number,$Gender,$Person</Grammems></Element>
  </Pattern>
  <Vars>
    <Var Name="$Tense" Values="прш,нст,буд"  />
    <Var Name="$Number" Values="ед,мн"  />
    <Var Name="$Gender" Values="мр,ср,жр"  />
    <Var Name="$Person" Values="1л,2л,3л"  />
  </Vars> 
  <TrasformationFormula>#1 [кто] #2 [что] #3 [.]</TrasformationFormula>
</Phrase>

<Phrase>
  <TestPhrase>Раму мама моет</TestPhrase>
  <Pattern>
    <Element><WordForm></WordForm><Category>Иг</Category><Grammems>вн</Grammems></Element>
    <Element><WordForm></WordForm><Category>Иг</Category><Grammems>$Gender,$Person,$Number,им</Grammems></Element>
    <Element><WordForm></WordForm><Category>Гг</Category><Grammems>$Tense,$Number,$Gender,$Person</Grammems></Element>
  </Pattern>
  <Vars>
    <Var Name="$Tense" Values="прш,нст,буд"  />
    <Var Name="$Number" Values="ед,мн"  />
    <Var Name="$Gender" Values="мр,ср,жр"  />
    <Var Name="$Person" Values="1л,2л,3л"  />
  </Vars> 
  <TrasformationFormula>#2 [кто] #1 [что] #3 [.]</TrasformationFormula>
</Phrase>

<Phrase>
  <TestPhrase>Раму моет мама</TestPhrase>
  <Pattern>
    <Element><WordForm></WordForm><Category>Иг</Category><Grammems>вн</Grammems></Element> 
    <Element><WordForm></WordForm><Category>Гг</Category><Grammems>$Tense,$Number,$Gender,$Person</Grammems></Element>
    <Element><WordForm></WordForm><Category>Иг</Category><Grammems>$Gender,$Person,$Number,им</Grammems></Element>
  </Pattern>
  <Vars>
    <Var Name="$Tense" Values="прш,нст,буд"  />
    <Var Name="$Number" Values="ед,мн"  />
    <Var Name="$Gender" Values="мр,ср,жр"  />
    <Var Name="$Person" Values="1л,2л,3л"  />
  </Vars> 
  <TrasformationFormula>#3 [кто] #1 [что] #2 [.]</TrasformationFormula>
</Phrase>
<!-- прилагательное в роли сказуемого -->
<Phrase>
  <TestPhrase>еж колючий</TestPhrase>
  <Pattern>  
    <Element><WordForm></WordForm><Category>Иг</Category><Grammems>им,$Number,$Gender</Grammems></Element>
    <Element><WordForm></WordForm><Category>П</Category><Grammems>им,$Number,$Gender</Grammems></Element>
  </Pattern>
  <TrasformationFormula>#1 [кто] #2l [.]</TrasformationFormula>
  <Vars>
    <Var Name="$Number" Values="ед,мн"  />
    <Var Name="$Gender" Values="мр,ср,жр"  />
  </Vars>
</Phrase>

<!-- Притяжательное местоименее в роли сказуемого -->
<Phrase>
  <TestPhrase>глупость какая-то</TestPhrase>
  <Pattern>  
    <Element><WordForm></WordForm><Category>Иг</Category><Grammems>им</Grammems></Element>
    <Element><WordForm>какая-то</WordForm><Category></Category><Grammems></Grammems></Element>
  </Pattern>
  <TrasformationFormula>#1 [кто] КАКОЙ-ТО [.]</TrasformationFormula>
</Phrase>

<!-- краткое прилагательное в роли сказуемого -->
<Phrase>
  <TestPhrase>еж колюч</TestPhrase>
  <Pattern>  
    <Element><WordForm></WordForm><Category>Иг</Category><Grammems>им,$Number,$Gender</Grammems></Element>
    <Element><WordForm></WordForm><Category>КР_ПРИЛ</Category><Grammems>$Number,$Gender</Grammems></Element>
  </Pattern>
  <TrasformationFormula>#1 [кто] #2l [.]</TrasformationFormula>
   <Vars>
    <Var Name="$Number" Values="ед,мн"  />
    <Var Name="$Gender" Values="мр,ср,жр"  />
  </Vars>
</Phrase>

<Phrase>
  <TestPhrase>ты очень туп</TestPhrase>
  <Pattern>  
    <Element><WordForm></WordForm><Category>Иг</Category><Grammems>им,$Number,$Gender</Grammems></Element>
    <Element><WordForm></WordForm><Category>Н</Category><Grammems></Grammems></Element>
    <Element><WordForm></WordForm><Category>КР_ПРИЛ</Category><Grammems>$Number,$Gender</Grammems></Element>
  </Pattern>
  <TrasformationFormula>#1 [кто] #2 #3l [.]</TrasformationFormula>
   <Vars>
    <Var Name="$Number" Values="ед,мн"  />
    <Var Name="$Gender" Values="мр,ср,жр"  />
  </Vars>
</Phrase>

<Phrase>
  <TestPhrase>еж не колюч</TestPhrase>
  <Pattern>  
    <Element><WordForm></WordForm><Category>Иг</Category><Grammems>им,$Number,$Gender</Grammems></Element>
    <Element><WordForm>не</WordForm><Category></Category><Grammems></Grammems></Element>
    <Element><WordForm></WordForm><Category>КР_ПРИЛ</Category><Grammems>$Number,$Gender</Grammems></Element>
  </Pattern>
  <TrasformationFormula>#1 [кто] #3l-НЕ [.]</TrasformationFormula>
   <Vars>
    <Var Name="$Number" Values="ед,мн"  />
    <Var Name="$Gender" Values="мр,ср,жр"  />
  </Vars>
</Phrase>

<Phrase>
  <TestPhrase>нужна карта</TestPhrase>
  <Pattern>  
    <Element><WordForm></WordForm><Category>КР_ПРИЛ</Category><Grammems>$Number,$Gender</Grammems></Element>
    <Element><WordForm></WordForm><Category>Иг</Category><Grammems>им,$Number,$Gender</Grammems></Element>
  </Pattern>
  <TrasformationFormula>#2 [кто] #1l [.]</TrasformationFormula>
   <Vars>
    <Var Name="$Number" Values="ед,мн"  />
    <Var Name="$Gender" Values="мр,ср,жр"  />
  </Vars>
</Phrase>




<!-- наречие в роли сказуемого -->
<Phrase>
  <TestPhrase>я дома</TestPhrase>
  <Pattern>  
    <Element><WordForm></WordForm><Category>Иг</Category><Grammems>им</Grammems></Element>
    <Element><WordForm></WordForm><Category>Н</Category><Grammems></Grammems></Element>
  </Pattern>
  <TrasformationFormula>#1 [кто] #2l [.]</TrasformationFormula>
</Phrase>

<!-- предложная группа в роли сказуемого -->
<Phrase>
  <TestPhrase>я в курсе</TestPhrase>
  <Pattern>  
    <Element><WordForm></WordForm><Category>Иг</Category><Grammems>им</Grammems></Element>
    <Element><WordForm>в</WordForm><Category></Category><Grammems></Grammems></Element>
    <Element><WordForm></WordForm><Category>С</Category><Grammems>пр</Grammems></Element>
  </Pattern>
  <TrasformationFormula>#1 [кто] #3l [в-пр] [.]</TrasformationFormula>
</Phrase>

<!-- неполные предложения -->
<Phrase>
  <TestPhrase>запуск карты</TestPhrase>
  <Pattern>  
    <Element><WordForm></WordForm><Category>Иг</Category><Grammems>им</Grammems></Element>
  </Pattern>
  <TrasformationFormula>#1 [кто] [...]</TrasformationFormula>
</Phrase>

<Phrase>
  <TestPhrase>скачать карту</TestPhrase>
  <Pattern>
    <Element><WordForm></WordForm><Category>ИНФИНИТИВ</Category><Grammems></Grammems></Element>
    <Element><WordForm></WordForm><Category>Иг</Category><Grammems>вн</Grammems></Element>
  </Pattern>
<TrasformationFormula>#2 [что] #1 [...]</TrasformationFormula>
</Phrase>

<Phrase>
  <TestPhrase>карту скачать </TestPhrase>
  <Pattern>
    <Element><WordForm></WordForm><Category>Иг</Category><Grammems>вн</Grammems></Element>
    <Element><WordForm></WordForm><Category>ИНФИНИТИВ</Category><Grammems></Grammems></Element>
  </Pattern>
<TrasformationFormula>#1 [что] #2 [...]</TrasformationFormula>
</Phrase>

<!-- вопросы с вопросительными словами -->
<Phrase>
  <TestPhrase>Как редактировать карту</TestPhrase>
  <Pattern>
    <Element><WordForm>как</WordForm><Category></Category><Grammems></Grammems></Element>
    <Element><WordForm></WordForm><Category>ИНФИНИТИВ</Category><Grammems></Grammems></Element>
    <Element><WordForm></WordForm><Category>Иг</Category><Grammems>вн</Grammems></Element>
  </Pattern>
<TrasformationFormula>#3 [что] КАК #2 [.]</TrasformationFormula>
</Phrase>

<Phrase>
  <TestPhrase>Где скачать карту</TestPhrase>
  <Pattern>
    <Element><WordForm>где</WordForm><Category></Category><Grammems></Grammems></Element>
    <Element><WordForm></WordForm><Category>ИНФИНИТИВ</Category><Grammems></Grammems></Element>
    <Element><WordForm></WordForm><Category>Иг</Category><Grammems>вн</Grammems></Element>
  </Pattern>
<TrasformationFormula>#3 [что] ГДЕ #2 [.]</TrasformationFormula>
</Phrase>

<Phrase>
  <TestPhrase>Как стать звездой</TestPhrase>
  <Pattern>  
    <Element><WordForm>как</WordForm><Category></Category><Grammems></Grammems></Element>
    <Element><WordForm></WordForm><Category>ИНФИНИТИВ</Category><Grammems></Grammems></Element>
    <Element><WordForm></WordForm><Category>С</Category><Grammems>тв</Grammems></Element>
  </Pattern>
  <TrasformationFormula>КАК #3l [кем] #2 [.]</TrasformationFormula>
</Phrase>

<Phrase>
  <TestPhrase>как дела?</TestPhrase>
  <Pattern>
    <Element><WordForm>как</WordForm><Category></Category><Grammems></Grammems></Element>
    <Element><WordForm></WordForm><Category>Иг</Category><Grammems>им</Grammems></Element>
  </Pattern>
  <TrasformationFormula>#2 [кто] КАК [.]</TrasformationFormula>
</Phrase>

<Phrase>
  <TestPhrase>где армения?</TestPhrase>
  <Pattern>
    <Element><WordForm>где</WordForm><Category></Category><Grammems></Grammems></Element>
    <Element><WordForm></WordForm><Category>Иг</Category><Grammems>им</Grammems></Element>
  </Pattern>
  <TrasformationFormula>#2 [кто] ГДЕ [.]</TrasformationFormula>
</Phrase>

<Phrase>
  <TestPhrase>кто автор?</TestPhrase>
  <Pattern>
    <Element><WordForm>кто</WordForm><Category></Category><Grammems></Grammems></Element>
    <Element><WordForm></WordForm><Category>Иг</Category><Grammems>им</Grammems></Element>
  </Pattern>
  <TrasformationFormula>#2 [кто] КТО [.]</TrasformationFormula>
</Phrase>

<Phrase>
  <TestPhrase>что такое энциклопедия</TestPhrase>
  <Pattern>
    <Element><WordForm>что</WordForm><Category></Category><Grammems></Grammems></Element>
    <Element><WordForm>такое</WordForm><Category></Category><Grammems></Grammems></Element>
    <Element><WordForm></WordForm><Category>Иг</Category><Grammems>им</Grammems></Element>
  </Pattern>
  <TrasformationFormula>#3 [кто] что-такое [.]</TrasformationFormula>
</Phrase>

<Phrase>
  <TestPhrase>кто такой Медведев</TestPhrase>
  <Pattern>
    <Element><WordForm>кто</WordForm><Category></Category><Grammems></Grammems></Element>
    <Element><WordForm>такой</WordForm><Category></Category><Grammems></Grammems></Element>
    <Element><WordForm></WordForm><Category>Иг</Category><Grammems>им</Grammems></Element>
  </Pattern>
  <TrasformationFormula>#3 [кто] кто-такой [.]</TrasformationFormula>
</Phrase>

<Phrase>
  <TestPhrase>кто такая Матвиенко</TestPhrase>
  <Pattern>
    <Element><WordForm>кто</WordForm><Category></Category><Grammems></Grammems></Element>
    <Element><WordForm>такая</WordForm><Category></Category><Grammems></Grammems></Element>
    <Element><WordForm></WordForm><Category>Иг</Category><Grammems>им</Grammems></Element>
  </Pattern>
  <TrasformationFormula>#3 [кто] кто-такой [.]</TrasformationFormula>
</Phrase>

<Phrase>
  <TestPhrase>кто такие инфы</TestPhrase>
  <Pattern>
    <Element><WordForm>кто</WordForm><Category></Category><Grammems></Grammems></Element>
    <Element><WordForm>такие</WordForm><Category></Category><Grammems></Grammems></Element>
    <Element><WordForm></WordForm><Category>Иг</Category><Grammems>им</Grammems></Element>
  </Pattern>
  <TrasformationFormula>#3 [кто] кто-такой [.]</TrasformationFormula>
</Phrase>

<Phrase>
  <TestPhrase>что за дела</TestPhrase>
  <Pattern>
    <Element><WordForm>что</WordForm><Category></Category><Grammems></Grammems></Element>
    <Element><WordForm>за</WordForm><Category></Category><Grammems></Grammems></Element>
    <Element><WordForm></WordForm><Category>Иг</Category><Grammems>им</Grammems></Element>
  </Pattern>
  <TrasformationFormula>#3 [кто] что-за [.]</TrasformationFormula>
</Phrase>

<Phrase>
  <TestPhrase>Как играть</TestPhrase>
  <Pattern>
    <Element><WordForm></WordForm><Category>Н</Category><Grammems>вопр</Grammems></Element>
    <Element><WordForm></WordForm><Category>ИНФИНИТИВ</Category><Grammems></Grammems></Element>
  </Pattern>
  <TrasformationFormula>#1 #2 [.]</TrasformationFormula>
</Phrase>

<Phrase>
  <TestPhrase>что делаешь</TestPhrase>
  <Pattern>
    <Element><WordForm></WordForm><Category>Н</Category><Grammems>вопр</Grammems></Element>
    <Element><WordForm></WordForm><Category>Гг</Category><Grammems>2л</Grammems></Element>
  </Pattern>
  <TrasformationFormula>#1 #2 [.]</TrasformationFormula>
</Phrase>

<Phrase>
  <TestPhrase>что ты делаешь</TestPhrase>
  <Pattern>
    <Element><WordForm></WordForm><Category>Н</Category><Grammems>вопр</Grammems></Element>
    <Element><WordForm>ты</WordForm><Category></Category><Grammems></Grammems></Element>
    <Element><WordForm></WordForm><Category>Гг</Category><Grammems>2л</Grammems></Element>
  </Pattern>
  <TrasformationFormula>ТЫ [кто] #1 #3 [.]</TrasformationFormula>
</Phrase>

<Phrase>
  <TestPhrase>Как устанавливать новые карты</TestPhrase>
  <Pattern>
    <Element><WordForm></WordForm><Category>Н</Category><Grammems>вопр</Grammems></Element>
    <Element><WordForm></WordForm><Category>ИНФИНИТИВ</Category><Grammems></Grammems></Element>
    <Element><WordForm></WordForm><Category>Иг</Category><Grammems>вн</Grammems></Element>
  </Pattern>
  <TrasformationFormula>#3 [что] #1 #2 [.]</TrasformationFormula>
</Phrase>

<Phrase>
  <TestPhrase>Сколько тебе лет </TestPhrase>
  <Pattern>
    <Element><WordForm>Сколько</WordForm><Category></Category><Grammems></Grammems></Element>
    <Element><WordForm></WordForm><Category>МС</Category><Grammems>дт</Grammems></Element>
    <Element><WordForm>лет</WordForm><Category></Category><Grammems></Grammems></Element>
  </Pattern>
  <TrasformationFormula>#2l [кто] #1 #3 [.]</TrasformationFormula>
</Phrase>

<Phrase>
  <TestPhrase>Сколько лет тебе</TestPhrase>
  <Pattern>
    <Element><WordForm>Сколько</WordForm><Category></Category><Grammems></Grammems></Element>
    <Element><WordForm>лет</WordForm><Category></Category><Grammems></Grammems></Element>
    <Element><WordForm></WordForm><Category>МС</Category><Grammems>дт</Grammems></Element>
  </Pattern>
  <TrasformationFormula>#3l [кто] #1 #2 [.]</TrasformationFormula>
</Phrase>

<Phrase>
  <TestPhrase>Тебе сколько лет</TestPhrase>
  <Pattern>
    <Element><WordForm></WordForm><Category>МС</Category><Grammems>дт</Grammems></Element>
    <Element><WordForm>Сколько</WordForm><Category></Category><Grammems></Grammems></Element>
    <Element><WordForm>лет</WordForm><Category></Category><Grammems></Grammems></Element>
  </Pattern>
  <TrasformationFormula>#1l [кто] #2 #3 [.]</TrasformationFormula>
</Phrase>

<Phrase>
  <TestPhrase>как насчет секса</TestPhrase>
  <Pattern>
    <Element><WordForm>как</WordForm><Category></Category><Grammems></Grammems></Element>
    <Element><WordForm>насчет</WordForm><Category></Category><Grammems></Grammems></Element>
    <Element><WordForm></WordForm><Category>Иг</Category><Grammems>рд</Grammems></Element>
  </Pattern>
  <TrasformationFormula>#3 [кто] КАК-НАСЧЕТ [.]</TrasformationFormula>
</Phrase>
<!-- ************************************************************************* -->
<Phrase>
  <TestPhrase>ты дурак</TestPhrase>
  <Pattern>
    <Element><WordForm>ты</WordForm><Category></Category><Grammems></Grammems></Element>
    <Element><WordForm></WordForm><Category>Иг</Category><Grammems>им</Grammems></Element>
  </Pattern>
  <TrasformationFormula>ТЫ [кто] #2 [.]</TrasformationFormula>
</Phrase>

<Phrase>
  <TestPhrase>сам ты дурак</TestPhrase>
  <Pattern>
    <Element><WordForm>сам</WordForm><Category></Category><Grammems></Grammems></Element>
    <Element><WordForm>ты</WordForm><Category></Category><Grammems></Grammems></Element>
    <Element><WordForm></WordForm><Category>Иг</Category><Grammems>им</Grammems></Element>
  </Pattern>
  <TrasformationFormula>ТЫ [кто] САМ #3 [.]</TrasformationFormula>
</Phrase>

<!-- допускается перестановка одного слова -->
<Phrase>
  <TestPhrase>дурак ты</TestPhrase>
  <Pattern>
    <Element><WordForm></WordForm><Category>С</Category><Grammems>им</Grammems></Element>
    <Element><WordForm>ты</WordForm><Category></Category><Grammems></Grammems></Element>
  </Pattern>
  <TrasformationFormula>ТЫ [кто] #1l [.]</TrasformationFormula>
</Phrase>

<Phrase>
  <TestPhrase>ты дурак что ли</TestPhrase>
  <Pattern>
    <Element><WordForm>ты</WordForm><Category></Category><Grammems></Grammems></Element>
    <Element><WordForm></WordForm><Category>Иг</Category><Grammems>им</Grammems></Element>
    <Element><WordForm>что</WordForm><Category></Category><Grammems></Grammems></Element>
    <Element><WordForm>ли</WordForm><Category></Category><Grammems></Grammems></Element>
  </Pattern>
  <TrasformationFormula>ТЫ [кто] ЧТО-ЛИ #2 [.]</TrasformationFormula>
</Phrase>

<Phrase>
  <TestPhrase>ты дурак да</TestPhrase>
  <Pattern>
    <Element><WordForm>ты</WordForm><Category></Category><Grammems></Grammems></Element>
    <Element><WordForm></WordForm><Category>Иг</Category><Grammems>им</Grammems></Element>
    <Element><WordForm>да</WordForm><Category></Category><Grammems></Grammems></Element>
  </Pattern>
  <TrasformationFormula>ТЫ [кто] #2 [.]</TrasformationFormula>
</Phrase>

<Phrase>
  <TestPhrase>ты умный</TestPhrase>
  <Pattern>
    <Element><WordForm>ты</WordForm><Category></Category><Grammems></Grammems></Element>
    <Element><WordForm></WordForm><Category>П</Category><Grammems>им</Grammems></Element>
  </Pattern>
  <TrasformationFormula>ТЫ [кто] #2l [.]</TrasformationFormula>
</Phrase>


<Phrase>
  <TestPhrase>тупой ты</TestPhrase>
  <Pattern>
    <Element><WordForm></WordForm><Category>П</Category><Grammems>им,ед</Grammems></Element>
    <Element><WordForm>ты</WordForm><Category></Category><Grammems></Grammems></Element>
  </Pattern>
  <TrasformationFormula>ТЫ [кто] #1l [.]</TrasformationFormula>
</Phrase>

<!--
<Phrase>
  <TestPhrase>ты крут</TestPhrase>
  <Pattern>
    <Element><WordForm>ты</WordForm><Category></Category><Grammems></Grammems></Element>
    <Element><WordForm></WordForm><Category>КР_ПРИЛ</Category><Grammems></Grammems></Element>
  </Pattern>
  <TrasformationFormula>ТЫ [кто] #2l [.]</TrasformationFormula>
</Phrase>
-->


<Phrase>
  <TestPhrase>я гений</TestPhrase>
  <Pattern>
    <Element><WordForm>я</WordForm><Category></Category><Grammems></Grammems></Element>
    <Element><WordForm></WordForm><Category>Иг</Category><Grammems>им</Grammems></Element>
  </Pattern>
  <TrasformationFormula>Я [кто] #2 [.]</TrasformationFormula>
</Phrase>

<Phrase>
  <TestPhrase>обычно я гений</TestPhrase>
  <Pattern>
    <Element><WordForm></WordForm><Category>Н</Category><Grammems></Grammems></Element>
    <Element><WordForm>я</WordForm><Category></Category><Grammems></Grammems></Element>
    <Element><WordForm></WordForm><Category>Иг</Category><Grammems>им</Grammems></Element>
  </Pattern>
  <TrasformationFormula>#1 Я [кто] #3 [.]</TrasformationFormula>
</Phrase>

<Phrase>
  <TestPhrase>я не дурак</TestPhrase>
  <Pattern>
    <Element><WordForm>я</WordForm><Category></Category><Grammems></Grammems></Element>
    <Element><WordForm>не</WordForm><Category></Category><Grammems></Grammems></Element>
    <Element><WordForm></WordForm><Category>Иг</Category><Grammems>им</Grammems></Element>
  </Pattern>
  <TrasformationFormula>Я [кто] #3 НЕ [.]</TrasformationFormula>
</Phrase>

<Phrase>
  <TestPhrase>Меня зовут вася</TestPhrase>
  <Pattern>
    <Element><WordForm>меня</WordForm><Category></Category><Grammems></Grammems></Element>
    <Element><WordForm>зовут</WordForm><Category></Category><Grammems></Grammems></Element>
    <Element><WordForm></WordForm><Category>Иг</Category><Grammems>им</Grammems></Element>
  </Pattern>
  <TrasformationFormula>Я [кто] #3 [.]</TrasformationFormula>
</Phrase>

<Phrase>
  <TestPhrase>Меня вася</TestPhrase>
  <Pattern>
    <Element><WordForm>меня</WordForm><Category></Category><Grammems></Grammems></Element>
    <Element><WordForm></WordForm><Category>Иг</Category><Grammems>им</Grammems></Element>
  </Pattern>
  <TrasformationFormula>Я [кто] #2 [.]</TrasformationFormula>
</Phrase>

<Phrase>
  <TestPhrase>Я хочу пива</TestPhrase>
  <Pattern>
    <Element><WordForm>Я</WordForm><Category></Category><Grammems></Grammems></Element>
    <Element><WordForm>хочу</WordForm><Category></Category><Grammems></Grammems></Element>
    <Element><WordForm></WordForm><Category>Иг</Category><Grammems>рд</Grammems></Element>
  </Pattern>
  <TrasformationFormula>Я [кто] #3 [что] ХОЧУ [.]</TrasformationFormula>
</Phrase>

<Phrase>
  <TestPhrase>Я пива хочу</TestPhrase>
  <Pattern>
    <Element><WordForm>Я</WordForm><Category></Category><Grammems></Grammems></Element>
    <Element><WordForm></WordForm><Category>Иг</Category><Grammems>рд</Grammems></Element>
    <Element><WordForm>хочу</WordForm><Category></Category><Grammems></Grammems></Element>
  </Pattern>
  <TrasformationFormula>Я [кто] #2 [что] ХОЧУ [.]</TrasformationFormula>
</Phrase>

<Phrase>
  <TestPhrase>это бред</TestPhrase>
  <Pattern>
    <Element><WordForm>это</WordForm><Category></Category><Grammems></Grammems></Element>
    <Element><WordForm></WordForm><Category>Иг</Category><Grammems>им</Grammems></Element>
  </Pattern>
  <TrasformationFormula>ЭТО [кто] #2 [.]</TrasformationFormula>
</Phrase>

<Phrase>
  <TestPhrase>это бред</TestPhrase>
  <Pattern>
    <Element><WordForm>это</WordForm><Category></Category><Grammems></Grammems></Element>
    <Element><WordForm>не</WordForm><Category></Category><Grammems></Grammems></Element>
    <Element><WordForm></WordForm><Category>Иг</Category><Grammems>им</Grammems></Element>
  </Pattern>
  <TrasformationFormula>ЭТО [кто] #3 НЕ [.]</TrasformationFormula>
</Phrase>

<!-- не очень понятно что такое ПРЕДК но тем не менее  -->
<Phrase>
  <TestPhrase>это глупо</TestPhrase>
  <Pattern>
    <Element><WordForm>это</WordForm><Category></Category><Grammems></Grammems></Element>
    <Element><WordForm></WordForm><Category>ПРЕДК</Category><Grammems></Grammems></Element>
  </Pattern>
  <TrasformationFormula>ЭТО [кто] #2 [.]</TrasformationFormula>
</Phrase>

<Phrase>
  <TestPhrase>это где</TestPhrase>
  <Pattern>
    <Element><WordForm>это</WordForm><Category></Category><Grammems></Grammems></Element>
    <Element><WordForm></WordForm><Category>Н</Category><Grammems>вопр</Grammems></Element>
  </Pattern>
  <TrasformationFormula>ЭТО [кто] #2 [.]</TrasformationFormula>
</Phrase> 

<Phrase>
  <TestPhrase>где это</TestPhrase>
  <Pattern>
    <Element><WordForm></WordForm><Category>Н</Category><Grammems>вопр</Grammems></Element>
    <Element><WordForm>это</WordForm><Category></Category><Grammems></Grammems></Element>
  </Pattern>
  <TrasformationFormula>ЭТО [кто] #1 [.]</TrasformationFormula>
</Phrase> 

<Phrase>
  <TestPhrase>Любопытный я</TestPhrase>
  <Pattern>
    <Element><WordForm></WordForm><Category>П</Category><Grammems>им,ед</Grammems></Element>
    <Element><WordForm>я</WordForm><Category></Category><Grammems></Grammems></Element>
  </Pattern>
  <TrasformationFormula>Я [кто] #1l [.]</TrasformationFormula>
</Phrase>

<Phrase>
  <TestPhrase>Спасибо за карту Австрии</TestPhrase>
  <Pattern>
    <Element><WordForm>спасибо</WordForm><Category></Category><Grammems></Grammems></Element>
    <Element><WordForm>за</WordForm><Category></Category><Grammems></Grammems></Element>
    <Element><WordForm></WordForm><Category>Иг</Category><Grammems>вн</Grammems></Element>
  </Pattern>
  <TrasformationFormula>#3 [кто] СПАСИБО [.]</TrasformationFormula>
</Phrase>

<Phrase>
  <TestPhrase>Спасибо огромное за карту Австрии</TestPhrase>
  <Pattern>
    <Element><WordForm>спасибо</WordForm><Category></Category><Grammems></Grammems></Element>
    <Element><WordForm></WordForm><Category>П</Category><Grammems>ср,им,ед</Grammems></Element>
    <Element><WordForm>за</WordForm><Category></Category><Grammems></Grammems></Element>
    <Element><WordForm></WordForm><Category>Иг</Category><Grammems>вн</Grammems></Element>
  </Pattern>
  <TrasformationFormula>#4 [кто] #2 #1 [.]</TrasformationFormula>
</Phrase>
<Phrase>
  <TestPhrase>Спасибо огромное за карту Австрии</TestPhrase>
  <Pattern>
    <Element><WordForm></WordForm><Category>П</Category><Grammems>ср,им,ед</Grammems></Element>
    <Element><WordForm>спасибо</WordForm><Category></Category><Grammems></Grammems></Element>
    <Element><WordForm>за</WordForm><Category></Category><Grammems></Grammems></Element>
    <Element><WordForm></WordForm><Category>Иг</Category><Grammems>вн</Grammems></Element>
  </Pattern>
  <TrasformationFormula>#4 [кто] #1 #2 [.]</TrasformationFormula>
</Phrase>
<!--
<Phrase>
  <TestPhrase>я туп</TestPhrase>
  <Pattern>
    <Element><WordForm>я</WordForm><Category></Category><Grammems></Grammems></Element>
    <Element><WordForm></WordForm><Category>КР_ПРИЛ</Category><Grammems></Grammems></Element>
  </Pattern>
  <TrasformationFormula>Я [кто] #2l [.]</TrasformationFormula>
</Phrase>
-->


<Phrase>
  <TestPhrase>не скажу</TestPhrase>
  <Pattern>
    <Element><WordForm></WordForm><Category>Гг</Category><Grammems>1л</Grammems></Element>
  </Pattern>
  <TrasformationFormula>#1 [.]</TrasformationFormula>
</Phrase>

<Phrase>
  <TestPhrase>дело шью</TestPhrase>
  <Pattern>
    <Element><WordForm></WordForm><Category>Иг</Category><Grammems>вн</Grammems></Element>
    <Element><WordForm></WordForm><Category>Гг</Category><Grammems>1л</Grammems></Element>
  </Pattern>
  <TrasformationFormula>#1 [что] #2 [.]</TrasformationFormula>
</Phrase>

<Phrase>
  <TestPhrase>люблю дежурных</TestPhrase>
  <Pattern>
    <Element><WordForm></WordForm><Category>Гг</Category><Grammems>1л</Grammems></Element>
    <Element><WordForm></WordForm><Category>Иг</Category><Grammems>вн</Grammems></Element>
  </Pattern>
  <TrasformationFormula>#2 [что] #1 [.]</TrasformationFormula>
</Phrase>

<Phrase>
  <TestPhrase>хочу купить</TestPhrase>
  <Pattern>
    <Element><WordForm></WordForm><Category>Гг</Category><Grammems>1л</Grammems></Element>
    <Element><WordForm></WordForm><Category>ИНФИНИТИВ</Category><Grammems></Grammems></Element>
  </Pattern>
  <TrasformationFormula>#2 #1 [.]</TrasformationFormula>
</Phrase>
<Phrase>
  <TestPhrase>хочу купить</TestPhrase>
  <Pattern>
    <Element><WordForm></WordForm><Category>ИНФИНИТИВ</Category><Grammems></Grammems></Element>
    <Element><WordForm></WordForm><Category>Гг</Category><Grammems>1л</Grammems></Element>
  </Pattern>
  <TrasformationFormula>#1 #2 [.]</TrasformationFormula>
</Phrase>

<Phrase>
  <TestPhrase>любишь дежурных</TestPhrase>
  <Pattern>
    <Element><WordForm></WordForm><Category>Гг</Category><Grammems>2л</Grammems></Element>
    <Element><WordForm></WordForm><Category>Иг</Category><Grammems>вн</Grammems></Element>
  </Pattern>
  <TrasformationFormula>#2 [что] #1 [.]</TrasformationFormula>
</Phrase>



<!-- предикат нет -->
<Phrase>
  <TestPhrase>нет</TestPhrase>
  <Pattern>
    <Element><WordForm>нет</WordForm><Category></Category><Grammems></Grammems></Element>
  </Pattern>
  <TrasformationFormula>НЕТ [.]</TrasformationFormula>
</Phrase>

<Phrase>
  <TestPhrase>нет спасибо</TestPhrase>
  <Pattern>
    <Element><WordForm>нет</WordForm><Category></Category><Grammems></Grammems></Element>
    <Element><WordForm>спасибо</WordForm><Category></Category><Grammems></Grammems></Element>
  </Pattern>
  <TrasformationFormula>СПАСИБО, НЕТ [.]</TrasformationFormula>
</Phrase>

<!--
<Phrase>
  <TestPhrase>времени</TestPhrase>
  <Pattern>
    <Element><WordForm></WordForm><Category>Иг</Category><Grammems></Grammems></Element>
  </Pattern>
  <TrasformationFormula>#1 [рд][...]</TrasformationFormula>
</Phrase> -->

<Phrase>
  <TestPhrase>нет времени</TestPhrase>
  <Pattern>
    <Element><WordForm>нет</WordForm><Category></Category><Grammems></Grammems></Element>
    <Element><WordForm></WordForm><Category>Иг</Category><Grammems>рд</Grammems></Element>
  </Pattern>
  <TrasformationFormula>#2 [что] НЕТ [.]</TrasformationFormula>
</Phrase>

<Phrase>
  <TestPhrase>времени нет</TestPhrase>
  <Pattern>
    <Element><WordForm></WordForm><Category>Иг</Category><Grammems>рд</Grammems></Element>
    <Element><WordForm>нет</WordForm><Category></Category><Grammems></Grammems></Element>
  </Pattern>
  <TrasformationFormula>#1 [что] НЕТ [.]</TrasformationFormula>
</Phrase>

<Phrase>
  <TestPhrase>почему нет обновления</TestPhrase>
  <Pattern>
    <Element><WordForm></WordForm><Category>Н</Category><Grammems></Grammems></Element>
    <Element><WordForm>нет</WordForm><Category></Category><Grammems></Grammems></Element>
    <Element><WordForm></WordForm><Category>Иг</Category><Grammems>рд</Grammems></Element>
  </Pattern>
  <TrasformationFormula>#3 [что] #1 НЕТ [.]</TrasformationFormula>
</Phrase>


<Phrase>
  <TestPhrase>у них нет тебя</TestPhrase>
  <Pattern>
    <Element><WordForm>у</WordForm><Category></Category><Grammems></Grammems></Element>
    <Element><WordForm></WordForm><Category>Иг</Category><Grammems>рд</Grammems></Element>
    <Element><WordForm>нет</WordForm><Category></Category><Grammems></Grammems></Element>
    <Element><WordForm></WordForm><Category>Иг</Category><Grammems>рд</Grammems></Element>
  </Pattern>
  <TrasformationFormula>#4 [что] #2 [у-рд] НЕТ [.]</TrasformationFormula>
</Phrase>

<Phrase>
  <TestPhrase>почему обновления нет</TestPhrase>
  <Pattern>
    <Element><WordForm></WordForm><Category>Н</Category><Grammems></Grammems></Element>
    <Element><WordForm></WordForm><Category>Иг</Category><Grammems>рд</Grammems></Element>
    <Element><WordForm>нет</WordForm><Category></Category><Grammems></Grammems></Element>
  </Pattern>
  <TrasformationFormula>#2 [что] #1 НЕТ [.]</TrasformationFormula>
</Phrase>

<Phrase>
  <TestPhrase>Я нет</TestPhrase>
  <Pattern>
    <Element><WordForm></WordForm><Category>МС</Category><Grammems>им</Grammems></Element>
    <Element><WordForm>нет</WordForm><Category></Category><Grammems></Grammems></Element>
  </Pattern>
  <TrasformationFormula>#1 [кто] НЕТ [.]</TrasformationFormula>
</Phrase>

<!-- разные предикаты -->
<Phrase>
  <TestPhrase>очень хорошо</TestPhrase>
  <Pattern>
    <Element><WordForm></WordForm><Category>Н</Category><Grammems></Grammems></Element>
    <Element><WordForm></WordForm><Category>ПРЕДК</Category><Grammems></Grammems></Element>
  </Pattern>
  <TrasformationFormula>#1 #2 [.]</TrasformationFormula>
</Phrase>


<Phrase>
  <TestPhrase>вы кто</TestPhrase>
  <Pattern>
    <Element><WordForm>вы</WordForm><Category></Category><Grammems></Grammems></Element>
    <Element><WordForm>кто</WordForm><Category></Category><Grammems></Grammems></Element>
  </Pattern>
  <TrasformationFormula>ВЫ [кто] КТО [.]</TrasformationFormula>
</Phrase>

<Phrase>
  <TestPhrase>кто вы</TestPhrase>
  <Pattern>
    <Element><WordForm>кто</WordForm><Category></Category><Grammems></Grammems></Element>
    <Element><WordForm>вы</WordForm><Category></Category><Grammems></Grammems></Element>
  </Pattern>
  <TrasformationFormula>ВЫ [кто] КТО [.]</TrasformationFormula>
</Phrase>

<Phrase>
  <TestPhrase>ты кто</TestPhrase>
  <Pattern>
    <Element><WordForm>ты</WordForm><Category></Category><Grammems></Grammems></Element>
    <Element><WordForm>кто</WordForm><Category></Category><Grammems></Grammems></Element>
  </Pattern>
  <TrasformationFormula>ТЫ [кто] КТО [.]</TrasformationFormula>
</Phrase>

<Phrase>
  <TestPhrase>кто ты</TestPhrase>
  <Pattern>
    <Element><WordForm>кто</WordForm><Category></Category><Grammems></Grammems></Element>
    <Element><WordForm>ты</WordForm><Category></Category><Grammems></Grammems></Element>
  </Pattern>
  <TrasformationFormula>ТЫ [кто] КТО [.]</TrasformationFormula>
</Phrase>

<Phrase>
  <TestPhrase>Как тебя зовут</TestPhrase>
  <Pattern>
    <Element><WordForm>Как</WordForm><Category></Category><Grammems></Grammems></Element>
    <Element><WordForm>Тебя</WordForm><Category></Category><Grammems></Grammems></Element>
    <Element><WordForm>зовут</WordForm><Category></Category><Grammems></Grammems></Element>
  </Pattern>
  <TrasformationFormula>ТЫ [что] КАК ЗОВУТ [.]</TrasformationFormula>
</Phrase>

<Phrase>
  <TestPhrase>Как вас зовут</TestPhrase>
  <Pattern>
    <Element><WordForm>Как</WordForm><Category></Category><Grammems></Grammems></Element>
    <Element><WordForm>вас</WordForm><Category></Category><Grammems></Grammems></Element>
    <Element><WordForm>зовут</WordForm><Category></Category><Grammems></Grammems></Element>
  </Pattern>
  <TrasformationFormula>ВЫ [что] КАК ЗОВУТ [.]</TrasformationFormula>
</Phrase>

<Phrase>
  <TestPhrase>Как меня зовут</TestPhrase>
  <Pattern>
    <Element><WordForm>Как</WordForm><Category></Category><Grammems></Grammems></Element>
    <Element><WordForm>меня</WordForm><Category></Category><Grammems></Grammems></Element>
    <Element><WordForm>зовут</WordForm><Category></Category><Grammems></Grammems></Element>
  </Pattern>
  <TrasformationFormula>Я [что] КАК ЗОВУТ [.]</TrasformationFormula>
</Phrase>

<!--Повелительные предложения -->
<Phrase>
  <TestPhrase>заткнись</TestPhrase>
  <Pattern>
    <Element><WordForm></WordForm><Category>Гг</Category><Grammems>пвл</Grammems></Element>
  </Pattern>
  <TrasformationFormula>#1 [.]</TrasformationFormula>
</Phrase>

<Phrase>
  <TestPhrase>скушай огурец </TestPhrase>
  <Pattern>
    <Element><WordForm></WordForm><Category>Гг</Category><Grammems>пвл</Grammems></Element>
    <Element><WordForm></WordForm><Category>Иг</Category><Grammems>вн</Grammems></Element>
  </Pattern>
  <TrasformationFormula>#2 [что] #1 [.]</TrasformationFormula>
</Phrase>

<Phrase>
  <TestPhrase>варежку прикрой</TestPhrase>
  <Pattern>
    <Element><WordForm></WordForm><Category>Иг</Category><Grammems>вн</Grammems></Element>
    <Element><WordForm></WordForm><Category>Гг</Category><Grammems>пвл</Grammems></Element>
  </Pattern>
  <TrasformationFormula>#1 [что] #2 [.]</TrasformationFormula>
</Phrase>

<Phrase>
  <TestPhrase>напиши мне письмо</TestPhrase>
  <Pattern>
    <Element><WordForm></WordForm><Category>Гг</Category><Grammems>пвл</Grammems></Element>
    <Element><WordForm></WordForm><Category>Иг</Category><Grammems>дт</Grammems></Element>
    <Element><WordForm></WordForm><Category>Иг</Category><Grammems>вн</Grammems></Element>
  </Pattern>
  <TrasformationFormula>#3 [что] #2 [дт] #1 [.]</TrasformationFormula>
</Phrase>

<Phrase>
  <TestPhrase>иди отсюда </TestPhrase>
  <Pattern>
    <Element><WordForm></WordForm><Category>Гг</Category><Grammems>пвл</Grammems></Element>
    <Element><WordForm></WordForm><Category>Н</Category><Grammems></Grammems></Element>
  </Pattern>
  <TrasformationFormula>#2 #1 [.]</TrasformationFormula>
</Phrase>

<!--вежливость -->
<Phrase>
  <TestPhrase>скажи пожалуйста</TestPhrase>
  <Pattern>
    <Element><WordForm></WordForm><Category>Гг</Category><Grammems>пвл</Grammems></Element>
    <Element><WordForm>пожалуйста</WordForm><Category></Category><Grammems></Grammems></Element>
  </Pattern>
  <TrasformationFormula>ПОЖАЛУЙСТА, #1 [.]</TrasformationFormula>
</Phrase>

<Phrase>
  <TestPhrase>Дайте пожалуйста карту</TestPhrase>
  <Pattern>
    <Element><WordForm></WordForm><Category>Гг</Category><Grammems>пвл</Grammems></Element>
    <Element><WordForm>пожалуйста</WordForm><Category></Category><Grammems></Grammems></Element>
    <Element><WordForm></WordForm><Category>Иг</Category><Grammems>вн</Grammems></Element>
  </Pattern>
  <TrasformationFormula>ПОЖАЛУЙСТА, #3 [что] #1 [.]</TrasformationFormula>
</Phrase>

<Phrase>
  <TestPhrase>Дайте карту пожалуйста</TestPhrase>
  <Pattern>
    <Element><WordForm></WordForm><Category>Гг</Category><Grammems>пвл</Grammems></Element>
    <Element><WordForm></WordForm><Category>Иг</Category><Grammems>вн</Grammems></Element>
    <Element><WordForm>пожалуйста</WordForm><Category></Category><Grammems></Grammems></Element>
  </Pattern>
  <TrasformationFormula>ПОЖАЛУЙСТА, #2 [что] #1 [.]</TrasformationFormula>
</Phrase>


<Phrase>
  <TestPhrase>иди на хуй </TestPhrase>
  <Pattern>
    <Element><WordForm></WordForm><Category>Гг</Category><Grammems>пвл</Grammems></Element>
    <Element><WordForm>на</WordForm><Category></Category><Grammems></Grammems></Element>
    <Element><WordForm></WordForm><Category>Иг</Category><Grammems>вн</Grammems></Element>
  </Pattern>
  <TrasformationFormula>#3 [на-вн] #1 [.]</TrasformationFormula>
</Phrase>

<Phrase>
  <TestPhrase>иди в жопу </TestPhrase>
  <Pattern>
    <Element><WordForm></WordForm><Category>Гг</Category><Grammems>пвл</Grammems></Element>
    <Element><WordForm>в</WordForm><Category></Category><Grammems></Grammems></Element>
    <Element><WordForm></WordForm><Category>Иг</Category><Grammems>вн</Grammems></Element>
  </Pattern>
  <TrasformationFormula>#3 [в-вн] #1 [.]</TrasformationFormula>
</Phrase>

<Phrase>
  <TestPhrase>в жопу иди</TestPhrase>
  <Pattern>
    <Element><WordForm>в</WordForm><Category></Category><Grammems></Grammems></Element>
    <Element><WordForm></WordForm><Category>Иг</Category><Grammems>вн</Grammems></Element>
    <Element><WordForm></WordForm><Category>Гг</Category><Grammems>пвл</Grammems></Element>
  </Pattern>
  <TrasformationFormula>#2 [в-вн] #3 [.]</TrasformationFormula>
</Phrase>

</Grammar>  